最高法院刑事判決　　　　　　　　　　 111年度台上字第95號
上　訴　人　葉喆愷



選任辯護人　許願律師
上列上訴人因違反毒品危害防制條例案件，不服臺灣高等法院中
華民國110年8 月24日第二審判決（110年度上訴字第1184號，起
訴案號：臺灣新北地方檢察署109 年度偵字第2428號），提起上
訴，本院判決如下：
    主  文
上訴駁回。
    理  由
按刑事訴訟法第377 條規定：上訴於第三審法院，非以判決違背
法令為理由，不得為之。是提起第三審上訴，應以原判決違背法
令為理由，係屬法定要件。如果上訴理由書狀並未依據卷內訴訟
資料，具體指摘原判決不適用何種法則或如何適用不當，或所指
摘原判決違法情事，顯與法律規定得為第三審上訴理由之違法情
形，不相適合時，均應認其上訴為違背法律上之程式，予以駁回
。
查：
本件原判決維持第一審論處上訴人葉喆愷犯修正前毒品危害防
  制條例第4條第6項、第3 項之販賣第三級毒品未遂罪刑（處有
  期徒刑1 年11月），並為沒收宣告之判決，駁回上訴人在第二
  審之上訴，已綜合卷內所有證據資料及調查證據之結果，敘明
  認定上訴人有原判決事實欄一所載，基於販賣第三級毒品之犯
  意，於民國108年11月15日17時53分許，使用「柯P」之暱稱，
  在通訊軟體微信（Wechat）群組上刊登「找（酒杯之圖案）ㄙ
  我」之訊息，以此對外招攬並販賣第三級毒品硝甲西泮、4-甲
  基甲基卡西酮（下稱本案毒品），為新北市政府警察局新莊分
  局警員陳○○（名字詳卷）於同年12月24日執行網路巡邏勤務
  時發現，經與之聯繫後，約定由陳○○以新臺幣（下同）1,75
  0元之價格，向上訴人購買含有本案毒品成分之毒品咖啡包5包
  ，雙方於同日20時11分許依約抵達新北市三重區進行交易。上
  訴人以無法找零為由，改以2,100 元出售含有本案毒品成分之
  毒品咖啡包6包（總淨重44.2754公克、驗餘淨重43.3461 公克
  、純質淨重0.0062公克）予陳○○，當場交付後，經陳○○表
  明警察身分而未能完成交易犯行之得心證理由。並敘明如何應
  適用刑法第25條第2項、修正前毒品危害防制條例第17條第2項
  規定遞減其刑等旨（見原判決第4至5頁）。
經核原判決之採證認事並無違反經驗法則、論理法則，亦無任
  意推定犯罪事實、違背證據法則、判決理由不備、理由矛盾或
  不適用法則、適用法則不當之違誤。
再：
㈠毒品危害防制條例第17條第1項規定：「犯第4條至第8 條、第
  10條或第11條之罪，供出毒品來源，因而查獲其他正犯或共犯
  者，減輕或免除其刑」，旨在鼓勵毒品下游者具體供出其上游
  供應人，俾進一步擴大查緝績效，找出其他正犯或共犯，以確
  實防制毒品泛濫或更為擴散。所謂「供出毒品來源，因而查獲
  」，係指被告翔實供出毒品來源之具體事證，因而使有偵查（
  或調查）犯罪職權之公務員知悉而對之發動偵查（或調查），
  並因而查獲者而言。而其中所言「查獲」，除指查獲該其他正
  犯或共犯外，並兼及被告所指其毒品來源之事。本件依卷附臺
  灣士林地方檢察署檢察官109年度偵字第10202號起訴書及該案
  之影卷所載，黃俋熏、陳偉傑因上訴人之供述及配合而被警查
  獲之犯行係販賣第二級毒品甲基安非他命及第四級毒品硝西泮
  成分之混合型毒品果汁包（見原審卷第107至170頁），與本案
  之毒品並不相同，自難謂上訴人已供出本案毒品來源。而原判
  決就上訴人主張其供出上游Jason而查獲由Jason指派到場交易
  之黃俋熏、陳偉傑，應有前揭規定之適用乙節，亦已依憑卷附
  相關證據資料，說明上訴人就其毒品來源之供述前後不一，已
  難相信，且檢警雖係因上訴人之供述及配合與Jason 聯繫購買
  毒品事宜，而查獲黃俋熏、陳偉傑，但上訴人本件販賣毒品未
  遂時間係108 年11月15日，而依上訴人供述查獲黃俋熏、陳偉
  傑犯罪時間係109年6月5 日，故無上開毒品危害防制條例第17
  條第1項減免其刑規定之適用等旨（見原判決第5至6 頁）。核
  無違背論理及經驗法則、判決適用法則不當、理由矛盾、調查
  證據職責未盡及不備理由等違誤。
㈡刑之量定，乃法律賦予法院自由裁量之事項，倘於科刑時，已
  以行為人之責任為基礎，並斟酌刑法第57條所列各款事項，而
  未逾越法定刑度，即難謂違法。原判決已敘明如何認為第一審
  判決對上訴人之量刑應屬妥適，以及上訴人在原審執以指摘第
  一審量刑不當之各項理由，如何認為均非可採等旨（見原判決
  第7 頁），而上訴人所指之供出毒品來源，並不符毒品危害防
  制條例第17條第1 項規定之適用，已如前述，自無何犯罪後態
  度之量刑因子變動情形，是原判決並無漏未審酌刑法第57條所
  列各款事項，更無判決理由不備之違誤或違反罪刑相當原則可
  言。
上訴人之上訴意旨並未依據卷內訴訟資料，具體指摘原判決有
  何違背法令之情形，徒憑己意，泛稱：伊應有毒品危害防制條
  例第17條第1 項規定之適用，因此伊犯罪後態度之量刑因子有
  所改變，原判決未說明維持第一審判決量刑之理由，有適用法
  則不當、不備理由、理由矛盾、調查證據職責未盡等違誤，且
  違反罪刑相當原則等語，就原審採證認事、量刑適法職權行使
  及原判決已明白論斷之事項，再為爭執，核與法律規定得為第
  三審上訴理由之違法情形不相適合。
綜上，應認上訴人之上訴為違背法律上之程式，予以駁回。
據上論結，應依刑事訴訟法第395條前段，判決如主文。
中    華    民    國   111    年    1     月    13    日
                  刑事第四庭審判長法  官  林  立  華  
                                  法  官  謝  靜  恒  
                                  法  官  林  瑞  斌  
                                  法  官  王  敏  慧  
                                  法  官  李  麗  珠  
本件正本證明與原本無異
                                  書記官
中    華    民    國   111    年    1     月    19    日